臺灣宜蘭地方法院刑事判決
111年度易字第371號
公  訴  人  臺灣宜蘭地方檢察署檢察官
被      告  楊順發



上列被告因竊盜案件，經檢察官提起公訴（111年度偵字第2335
號），本院判決如下：
    主  文
楊順發犯竊盜罪，處有期徒刑參月，如易科罰金，以新臺幣壹仟
元折算壹日。
未扣案之犯罪所得鐵製板手參支、大鐵鎚壹支均沒收，於全部或
一部不能沒收或不宜執行沒收時，追徵其價額。
    犯罪事實
一、楊順發意圖為自己不法之所有，於民國110年5月22日（起訴
    書誤載為110年5月21日，應予更正）4時10分許，騎乘車牌
    號碼000-000號重型機車，前往宜蘭縣○○鄉○○○路000號李冠
    興住處，侵入上址未上鎖之溫室內（侵入附連圍繞土地及建
    築物部分均未據告訴），竊取置於溫室內之鐵製板手3支、
    大鐵鎚1支(價值共計約新臺幣6,000元)，得手後騎乘上開機
    車離去。
二、案經宜蘭縣政府警察局羅東分局報告臺灣宜蘭地方檢察署檢
    察官偵查起訴。
    理  由
壹、程序方面：
　　按被告以外之人於審判外之言詞或書面陳述，除法律有規定
    者外，不得作為證據，刑事訴訟法第159條第1項固定有明文
    。惟按當事人、代理人或辯護人於法院調查證據時，知有第
    159條第1項不得為證據之情形，而未於言詞辯論終結前聲明
    異議者，視為有前項之同意，同法第159條之5第2項亦定有
    明文。本件當事人對於本判決下列所引用之供述證據之證據
    能力，於本院準備程序、審理時均表示無意見而不予爭執（
    見本院卷第55頁、第62頁），迄至言詞辯論終結前亦未再聲
    明異議，本院審酌上開證據資料製作時之情況，尚無違法不
    當及證明力明顯過低之瑕疵之情形，爰依前開規定，認均具
    有證據能力。又本院下列所引用之非供述證據之證據能力部
    分，並無證據證明係公務員違背法定程序所取得，依刑事訴
    訟法第158條之4規定之反面解釋，應認均有證據能力。
貳、實體方面：
一、認定犯罪事實所憑之證據及理由：
    訊據被告楊順發雖坦承有於上開時間，進入上址被害人李冠
    興之溫室內，惟矢口否認有何竊盜犯行，辯稱：伊沒有拿東
    西云云。惟查：
  ㈠被告於前述時間，騎乘車牌號碼000-000號重型機車，前往上
    址李冠興住處，進入未上鎖之溫室內之事實，為被告所不爭
    執（見偵卷68頁、本院卷第54頁、第64頁），核與證人即被
    害人李冠興、證人楊凱雄於警詢中證述相符（見偵卷第7-9
    頁、第13-15頁），並有攝得被告騎乘機車在被害人屋前停
    留之監視錄影翻拍照片9張、現場照片3張、750-EHD車輛詳
    細資料報表1紙、GOOGLE地圖照片3張在卷可稽（見偵卷第19
    -24頁、第25頁、第69-71頁），此部分之事實，首堪認定。
  ㈡被害人李冠興於警詢中陳稱：伊放置於上址溫室之鐵製板手3
    支、大鐵鎚1支遭竊，上述工具平時均放置於住家之溫室中
    ，伊於4時10分許起床上廁所，發現疑似有人在住家外亂晃
    ，於白天清點財物時發現鐵製大活動板手3支、大鐵鎚1支遭
    竊，於白天報警，經調閱監視器發現4時22分許有一名男子
    騎乘普通重型機車至伊家門口，以手作要押電鈴之動作等語
    （見偵卷第7頁）。另被告於偵查及本院審理時均承認監視
    器所攝得之人為其本人，且當時有騎乘機車前往被害人李冠
    興住處並進入溫室之事實，於偵查中供稱：「我去那邊是有
    想偷東西的意思」、「我去那邊有下車進去溫室看」、「沒
    有東西可以拿，我指的是沒有錢財之類的東西可以拿」等語
    （見偵卷第68頁），是被告於前開時間確有進入上址溫室內
    搜尋財物之客觀行為，主觀上亦具有行竊之犯意，均足認定
    。
  ㈢復依被害人上開陳述可知，被害人於失竊當日立即清點其放
    置於溫室內之工具，發現鐵製板手3支、大鐵鎚1支遭竊，且
    被害人平時確將從事園藝所用工具均放置溫室內鐵架上，亦
    有卷附溫室照片可參（照片編號1、2，見偵卷第19頁），足
    見被害人所陳述失竊物品及數量，並非無據。反觀被告於警
    詢中供稱：伊應該是沒有進入上址行竊，伊也忘記了，伊當
    時要去找朋友喝酒，伊容易酒後不知道自己在幹什麼，伊也
    不知道為什麼在上址來回出現2次等語（見警卷第5頁），則
    被告以「不知道」、「忘記了」等語搪塞迴避，顯見被告前
    開供述有所隱瞞，尚難採信。綜上各情析之，被告以行竊之
    犯意而進入上址溫室內，並有搜尋財物之行為，經被害人發
    現被告形跡可疑，天亮後隨即清點家中財物，清點後發現鐵
    製板手3支、大鐵鎚1支遭竊，則在此時間空間緊密結合的情
    形下，應可認定被害人失竊的上述物品，確係由當日4時許
    進入告訴人溫室之被告所竊取無誤。
  ㈣另查，攝得被告之監視錄影翻拍照片上顯示之日期為「110年
    5月22日」，對照被害人於警詢中陳稱：伊於4時10分許起床
    上廁所，發現疑似有人在住家外亂晃，於白天清點財物時發
    現鐵製大活動板手3支、大鐵鎚1支遭竊，於白天報警等語，
    而被害人第一次製作筆錄之時間係在「110年5月22日」，有
    警詢筆錄1份附卷可參，足見本件案發日應係110年5月22日
    ，起訴書此部分記載應有錯誤，爰更正之。
　㈤綜上，本件事證明確，被告辯解不足採信，其竊盜犯行，堪
    以認定，應予依法論科。
二、論罪科刑：
  ㈠核被告所為，係犯刑法第320條第1項之竊盜罪。　　
　㈡爰審酌被告不循正當途徑獲取所需，反企圖不勞而獲，恣意
    竊取他人財物，顯然欠缺尊重他人財產權之觀念，所為殊非
    可取；併參酌被告自陳國中肄業、離婚、入監前與父親及兄
    姊同住、一名子女賴其扶養，兼衡被告素行、犯罪之動機、
    目的、手段、竊取物品之價值等一切情狀，量處如主文所示
    之刑，並諭知易科罰金之折算標準。
三、沒收部分：
    被告竊盜所得之鐵製板手3支、大鐵鎚1支均未扣案，亦未實
    際發還被害人，自屬被告因犯罪所獲得之財物，應依刑法第
    38條之1第1項前段、第3項規定，諭知沒收，於全部或一部
    不能沒收或不宜執行沒收時，追徵其價額。　　
據上論斷，應依刑事訴訟法第299條第1項前段，刑法第320條第1
項、第41條第1項前段、第38條之1第1項前段、第3項，刑法施行
法第1條之1第1項，判決如主文。
本案經檢察官張鳳清提起公訴、檢察官曾尚琳到庭執行職務。
中　　華　　民　　國　　111 　年　　12　　月　　2 　　日
                  刑事第四庭  法  官  楊心希
以上正本證明與原本無異。
如不服本判決應於收受送達後二十日內向本院提出上訴書狀，並
應敘述具體理由；其未敘述上訴理由者，應於上訴期間屆滿後二
十日內向本院補提理由書(均須按他造當事人之人數附繕本)「切
勿逕送上級法院」。
                              書記官  邱淑秋
中　　華　　民　　國　　111 　年　　12　　月　　2 　　日
附錄本案論罪科刑法條全文：
中華民國刑法第320條
意圖為自己或第三人不法之所有，而竊取他人之動產者，為竊盜
罪，處5年以下有期徒刑、拘役或50萬元以下罰金。
意圖為自己或第三人不法之利益，而竊佔他人之不動產者，依前
項之規定處斷。
前二項之未遂犯罰之。